【裁判字號】    90,親,22
【裁判日期】    901015
【裁判案由】    否認親子關係存在
【裁判全文】
臺灣嘉義地方法院民事判決  九十年度親字第二二號
    原        告  乙○○
                              .
    被        告  乙○○之子
    兼法定代理人  丙○○
右當事人間請求否認子女事件，本院判決如左：
    主      文
確認被告乙○○之子（民國九十年四月二十四日生）非被告丙○○之子。
訴訟費用由被告負擔。
    事      實
甲、原告方面：
    一、聲明：如主文所示。
    二、陳述：
        原告與被告丙○○於民國八十七年十二月四日結婚，並育有一女鄭稘恩，詎
        被告丙○○於八十八年十一月以外出工作為由離家不回，原告只得攜女回娘
        家居住，嗣於八十九年十一月二十三日正式辦理離婚。原告與訴外人陳建儒
        於八十九年三月相識，並於九十年四月二十四日產下一子，因其受胎期間係
        於兩造婚姻關係存續中，遂受婚生推定為兩造之婚生子，但由於原告自八十
        八年十一月後即未與被告丙○○同居，被告乙○○之子非自被告丙○○受胎
        所生，為此依法訴請判決如聲明。
    三、證據：
        提出戶籍謄本一份、出生證明書一份為證。
乙、被告方面：
    被告未於言詞辯論期日到場，亦未提出書狀作任何聲明與陳述。
丙、本院依職權囑託財團法人天主教聖馬爾定醫院鑑定被告乙○○之子與訴外人陳建
    儒之血緣關係。
    理      由
一、本件原告主張其與被告丙○○原係夫妻關係，已於八十九年十一月二十三日離婚
    ，原告於九十年四月二十四日產下一子之事實，業據其提出戶籍謄本一份及出生
    證明書一份為證。又原告主張其與被告丙○○自八十八年十一月起即未同居，與
    訴外人陳建儒於八十九年三月相識後同居，被告乙○○之子非自被告丙○○受胎
    所生乙節，業經本院囑託財團法人天主教聖馬爾定醫院鑑定被告乙○○之子與訴
    外人陳建儒血緣關係之結果，認定：陳建儒與乙○○之子存有親子血緣關係等語
    ，有該院九十年八月六日ＤＮＡ親子血緣關係諮詢報告單一份附卷可稽，堪信原
    告之主張為真實。
二、按民法第一千零六十三條第一項推定之婚生子女，如夫妻之一方能證明妻非自夫
    受胎者，得於知悉子女出生之日起，一年內提起否認之訴，同條第二項定有明文
    。查原告受胎生下被告乙○○之子，既係在其與被告丙○○婚姻關係存續中，則
    依法自應推定被告乙○○之子為原告與被告丙○○之婚生子，然原告於受胎懷有
    被告乙○○之子時，並未與被告丙○○同居，即被告乙○○之子非自被告丙○○
    受胎，準此，原告於知悉被告乙○○之子於九十年四月二十四日出生之日起一年
    內提起本件訴訟，於法洵屬有據，應予准許。
三、據上論結，本件原告之訴為有理由，依民事訴訟法第三百八十五條第一項前段、
    第八十五條第一項前段、第七十八條判決如主文。
中      華      民      國    九十      年      十      月     十五     日
~B臺灣嘉義地方法院家事法庭
~B    審判長法官  曾文欣
~B    法      官  林福來
~B    法      官  鄭雅文
右為正本係照原本作成
如對本判決上訴須於判決送達後廿日內向本院提出上訴狀
中      華      民      國    九十      年      十      月     十五     日
~B    書  記  官  沈育坤


司法院資訊處製作；財團法人民間司法改革基金會備份。
